臺灣臺北地方法院民事簡易判決
110年度北簡字第6717號
原      告  游美環  
訴訟代理人  周志吉律師
被      告  劉邱正桂
訴訟代理人  陳佳函律師
            孫宇律師  
上列當事人間請求債務人異議之訴事件，經本院於中華民國110
年11月11日言詞辯論終結，判決如下：
    主  文
原告之訴駁回。
訴訟費用新臺幣3,970元由原告負擔。
    事實及理由要領
一、原告主張：被告持本院109年度訴字第2499號民事判決及確
    定證明書（以下稱系爭判決）為執行名義，向本院執行處聲
    請對原告財產為強制執行，執行聲明為：①相對人應自門牌
    號碼臺北市○○區○○街000巷0弄0號1樓（下稱系爭房屋）房屋
    遷出，將房屋騰空交付予聲請人。②相對人應自民國109年10
    月6日起，至遷讓返還上開房屋日止，按月給付原告新臺幣
    （下同）18,000元。③相對人應給付原告72,000元。④相對人
    應109年7月6日起，至遷讓返還上開房屋日止，按月給付原
    告18,000元。⑤請准命相對人據實陳報遷讓返還上開房屋日
    止前一年内應供強制執行之財產狀況。⑥聲請強制執行費用
    由相對人負擔。並經本院109年度司執字第139758號遷讓房
    屋等強制執行事件受理在案（下稱系爭執行事件）。系爭判
    決於民國109年10月8日言詞辯論終結，然原告早在於收受系
    爭判決書前已搬出系爭房屋，又因原告屢屢通知不到被告來
    點交房屋，嗣又於110年1月20日聯絡被告，惟被告仍不回應
    ，但原告仍持續把109年11月、12月及110年1月共三個月之
    租金分別各匯18,000元予被告（下稱系爭3個月租金）。原
    告曾分別在110年2月4日、110年2月22日具狀向民事執行處
    陳報說明已搬離系爭房屋，但卻聯絡不到被告之事實，故關
    於被告執行聲明②之請求應予撤銷；又原告於110年1月10日
    匯款18,000元予被告，而原告既然於110年1月20日已搬出系
    爭房屋，被告就110年1月份之租金即受有9,290元（18,000
    元×16/31＝9,290，元以下四捨五入)相當於租金之不當得利
    ，故被告執行聲明③、④請求給付違約金部分應算至110年1月
    20日止，超出此部分之債權不存在，強制執行程序應予撤銷
    （與原告請求撤銷執行聲明②部分合稱系爭執行程序）。爰
    依強制執行法第14條第1項後段之規定，提起債務人異議之
    訴，並聲明：系爭執行程序應予撤銷（本院卷第129頁、第1
    39頁）。
二、被告則以：
  ㈠被告就執行聲明②部分其中系爭3個月租金共計54,000元，業
    經被告主動於系爭執行事件強制執行程序中陳報不再執行，
    此部分之強制執行程序，即已因被告之撤回而終結。又原告
    就被告執行聲明②所示之債權債務關係，其中109年10月之租
    金，及110年2月至3月19日點交前之租金，均尚未給付。則
    原告迄今仍未依其舉證責任，證明前開債權債務關係於系爭
    執行名義成立後，有何消滅之事由，足徵原告主張撤銷執行
    聲明②之請求並無實據。
　㈡被告執行聲明③，係被告請求執行原告所積欠之109年2月至6
    月間已發生之72,000元違約金債務，惟原告迄未完成給付，
    亦未提出客觀證據，證明該債權債務關係於系爭執行名義成
    立後有何消滅或妨礙被告請求之事由，原告自無請求撤銷之
    餘地。
  ㈢被告執行聲明④係被告請求執行原告自109年7月6日起，至系
    爭房屋實際辦理點交之日止，所生之違約金債務。就系爭房
    屋辦理點交之執行現況及執行筆錄之記載以觀，司法事務官
    係於110年3月19日時，先與原告確認伊遲未返還系爭房屋、
    亦未主動將鑰匙交還被告等情後，即諭知系爭房屋將於110
    年3月19日辦理點交，並經原告表明沒有意見後，即記載「
    事務官諭知將房屋解除債務人（即原告）占有，點交給債權
    人（即被告）占有。債權人下午3時15分請鎖匠換鎖」（下
    稱系爭執行筆錄）。系爭執行筆錄既已明確記載系爭房屋之
    實際點交時間為110年3月19日，則被告執行聲明③④違約金部
    分之計算，仍應計算至110年3月19日為止。
  ㈣並聲明：原告之訴駁回。
三、得心證之理由：
　㈠按執行名義成立後，如有消滅或妨礙債權人請求之事由發  
    生，債務人得於強制執行程序終結前，向執行法院對債權  
    人提起異議之訴。強制執行法第14條第1項定有明文。又所 
     謂「有消滅債權人請求之事由」，係指可使執行名義所載 
     實體上請求權之全部或一部失其存在之事由（最高法院98 
     年台上字第1899號判決參照）。
　㈡經查：原告主張將109年11月、12月及110年1月共三個月之租
    金分別各匯18,000元予被告（即系爭3個月租金），並於110
    年1月20日搬離系爭房屋，但卻聯絡不到被告云云，查：系
    爭3個月租金部分，業經被告於系爭執行事件中陳報不再執
    行而因被告之撤回而終結等情，有被告於系爭執行事件中陳
    報三狀1份在卷可查（本院卷第79-85頁），並經本院核閱系
    爭執行事件案卷無訛。是系爭執行程序並未執行系爭3個月
    租金部分，原告主張撤銷該部分之強制執行程序，即屬無據
    。又就執行聲明②其中109年10月之租金、及110年2月至3月1
    9日點交前之租金，被告抗辯原告尚未清償，且原告亦未能
    舉證證明有何執行名義成立後消滅或妨礙債權人請求之事由
    發生，是原告主張撤銷執行聲明②之強制執行程序，已屬無
    據。此外，原告主張於110年1月20日遷離系爭房屋，但卻聯
    絡不到被告云云，惟稽之系爭執行事件案卷，原告僅提出書
    狀陳述業已搬遷云云，惟就搬遷之事實均未能舉證以實其說
    。此外，司法事務官系爭執行筆錄中亦記載：以上雙方各說
    各話，無法認定已發生之事實，並於執行程序中諭知解除原
    告就系爭房屋之占有，點交予被告占有等語（系爭執行事件
    卷110年3月19日執行筆錄），足徵系爭房屋於110年3月19日
    始點交於被告，原告主張於同年1月20日點交系爭房屋完畢
    云云，實未能舉證以實其說而無可採。從而，原告主張撤銷
    系爭執行程序，於法即屬無據。
　㈢綜上所述，原告依強制執行法第14條第1項後段規定，請求撤
    銷系爭執行程序，為無理由，應予駁回。
四、本件事證已臻明確，兩造其餘攻擊防禦方法及所提之證據，
    經審酌後，核與本件結論不生影響，爰不一一贅述，附此敘
    明。
五、訴訟費用負擔之依據：民事訴訟法第78條。　
中　　華　　民　　國　　110 　年　　11　　月　　25　　日
                  臺北簡易庭
                          法  官　黃莉莉
以上正本證明與原本無異。
如不服本判決，須以違背法令為理由，於判決送達後20日內向本
庭（臺北市○○區○○○路0段000巷0號）提出上訴狀。（須按
他造當事人之人數附繕本）。如委任律師提起上訴者，應一併繳
納上訴審裁判費。
中　　華　　民　　國　　110 　年　　11　　月　　25　　日
　　　　　　　　　　　    書記官　黃慧怡
計　算　書
項　　　　目　　          金　額（新臺幣）　　   備註
第一審裁判費              3,970元
合　　　　計　          　3,970元